臺灣臺南地方法院臺南簡易庭民事裁定
111年度南全字第25號
聲  請  人  合作金庫商業銀行股份有限公司

法定代理人  雷仲達  
代  理  人  吳威震  
相  對  人  蔡春杰即海安器材


上列聲請人與相對人即債務人間假扣押事件，本院裁定如下：
    主  文
一、聲請駁回。
二、程序費用新臺幣1,000元由聲請人負擔。
    理  由
一、按債權人就金錢請求或得易為金錢請求之請求，欲保全強制
    執行者，得聲請假扣押；假扣押非有日後不能強制執行或甚
    難執行之虞者，不得為之；請求及假扣押之原因應釋明之；
    前項釋明如有不足，而債權人陳明願供擔保或法院認為適當
    者，法院得定相當之擔保，命供擔保後為假扣押，民事訴訟
    法第522條第1項、第523條第1項、第526條第1項、第2項分
    別定有明文。所謂請求，係指債權人已在或欲在本案訴訟請
    求之標的、數量及請求之原因事實；所謂假扣押之原因，則
    指債務人有日後不能強制執行或甚難執行之虞，或應在外國
    為強制執行之情形。諸如債務人浪費財產、增加負擔，或就
    其財產為不利益之處分，將達於無資力之狀態；或債務人移
    住遠地、逃匿無蹤或隱匿財產均屬之。而債權人就該假扣押
    之原因，依法有釋明之義務，亦即需提出可使法院信其主張
    為真實之證據，必待釋明有所不足，債權人陳明願供擔保後
    ，始得准為假扣押。若債權人就假扣押之原因未予釋明，即
    不符假扣押之要件（最高法院98年度台抗字第746號裁定、9
    9年度台抗字第664號裁定意旨參照）。
二、本件聲請意旨略以：相對人即債務人（下稱相對人）於民國
    110年6月30日向聲請人借款，依兩造借據，相對人應按期償
    還本息，逾期未為給付即應計付遲延利息與違約金。惟相對
    人自110年12月31日即未依約付款，經聲請人多次向相對人
    催討，皆未見清償回應，且不知去向，相對人顯有逃匿或逃
    避遠方等情，為恐其因浪費財產，日後將達無資力支付債務
    之狀態，致日後有不能強制執行或甚難執行之虞，伊為保全
    強制執行，願供擔保以代釋明之不足，聲請准將相對人所有
    財產在270,668元之範圍內予以假扣押，以資保全等語。
三、經查，本件聲請人聲請假扣押，固提出借據與催收紀錄表為
    證，然上開證據僅能釋明聲請人對相對人有上開債務請求之
    事實（即請求原因之釋明），無法作為假扣押原因之釋明。
    然就假扣押之原因，聲請人雖主張相對人已陷於無資力且逃
    匿無蹤云云，惟未提出任何可資即時調查之證據，難認已有
    釋明相對人有隱匿或處分財產或財產明顯減少，不足以清償
    ，致聲請人日後有不能或甚難執行之事實，難認聲請人已就
    假扣押之原因盡其釋明之責，揆諸前開說明，縱其願供擔保
    ，亦難認足以補釋明之欠缺，與假扣押之法定要件不符，其
    聲請應予駁回。
四、爰依民事訴訟法第95條、第78條，裁定如主文。
中　　華　　民　　國　　111 　年　　7 　　月　　13　　日
  　　　　　　　　臺灣臺南地方法院臺南簡易庭　　　　　
                                  法  官　陳世旻
以上正本證明與原本無異。
不得抗告。
中　　華　　民　　國　　111 　年　　7 　　月　　13　　日
　    　　　　　　　　　　　　　　書記官　林怡芳